【裁判字號】    95,訴,5
【裁判日期】    950125
【裁判案由】    侵權行為損害賠償
【裁判全文】
臺灣花蓮地方法院民事判決                 95年度訴字第5號
原      告  戊○○
                      號
訴訟代理人  甲○○
                      樓
被      告  乙○○
                      22號
訴訟代理人  丙○○
            丁○○
上列當事人間請求侵權行為損害賠償事件，經本院刑事庭移送前
來（93年度林交簡附民字第5號），本院於中華民國95年1月11日
言詞辯論終結，判決如下：
      主  文
被告應給付原告新台幣壹拾玖萬仟肆佰玖拾捌元。
原告其餘之訴駁回。
訴訟費用由被告負擔百分之三十五；餘由原告負擔。
本判決第1項得假執行。
      事 實 及 理 由
一、原告起訴主張；被告於民國93年3月5日下午7時許，駕駛車
    牌號碼N9-1617號自小客車，在花蓮縣鳳林鎮台九線240公里
    以南800公尺附近，原應注意車前狀況，並隨時採取必要安
    全措施，而案發當時天候晴，路面乾燥、無缺陷、無障礙物
    ，視距良好，並無不能注意之情事，竟能注意而疏未注意，
    貿然以時速55公里速度行駛，致撞擊前方行走於行人穿越道
    之行人即原告，致原告受有骨盆骨折、胸痛之傷害，被告自
    應負損害賠償責任。原告因本件車禍所得請求之費用計有：
    (1)醫療費用：新台幣（下同）23,498元；(2)看護費用：
    120,000元；(3)精神慰撫金：380,000元，為此爰依侵權行為
    法則提起本訴等語。並聲明：被告應給付原告523,498元。
二、被告則以：原告請求賠償之金額過高等語置辯。並聲明：原
    告之訴駁回。
三、本院之判斷：
    (一)被告於93年3月5日下午7時許，駕駛車牌號碼N9-1617號自
      小客車，在花蓮縣鳳林鎮台九線240公里以南800公尺附近
      ，原應注意車前狀況，並隨時採取必要安全措施，而案發
      當時天候晴，路面乾燥、無缺陷、無障礙物，視距良好，
      並無不能注意之情事，竟能注意而疏未注意，貿然以時速
      55公里速度行駛，致撞擊前方行走於行人穿越道之行人即
      原告，致原告受有骨盆骨折、胸痛之傷害等情，業據原告
      提出診斷證明書一件為證，並經本院調閱93年度林交簡字
      第15號刑事卷宗核閱屬實，並為被告在庭所不爭執，堪信
      屬實。被告就本件車禍之發生既有過失，原告復因本件車
      禍受有上開傷害，則原告依據侵權行為法律關係，請求被
      告負損害賠償責任，自屬有據。
    (二)按因故意或過失，不法侵害他人之權利者，負損害賠償責
      任。不法侵害他人之身體或健康者，對於被害人因此喪失
      或減少勞動能力或增加生活上之需要時，應負損害賠償責
      任。不法侵害他人之身體、健康、名譽、自由、信用、隱
      私、貞操，或不法侵害其他人格法益而情節重大者，被害
      人雖非財產上之損害，亦得請求賠償相當之金額。其名譽
      被侵害者，並得請求回復名譽之適當處分。民法第184 條
      第1項前段、第193條第1項、第195條第1項分別定有明文
      。茲就原告之各項請求，審酌於后：
      1.醫療費用：原告主張因本件車禍支出醫療費用23,498元
        ，業據其提出醫療費用收據等件為證，並為被告所不爭
        執，自屬有據。
      2.看護費用：原告主張因本件車禍，自93年3月12日起至
        93年5月12日止，均需他人看護照顧，看護費用每個月
        60,000元，二個月共計120,000元，為被告在庭所不爭
        執，應予准許。
      3.精神慰撫金：原告主張其因本件車禍事故，受有精神上
        之痛苦，爰請求精神慰撫金380,000元。查原告為8年10
        月24日生，於車禍發生當時，已為高齡84歲之人，名下
        有房屋一間、田賦一筆；被告未曾就學，目前無業，生
        活依靠子女扶養，名下有西元1993年出廠之汽車一輛，
        此據被告陳明在卷，並有稅務電子閘門財產所得調件明
        細表在卷可稽。本院審酌前揭兩造之身分、地位、經濟
        能力，及被告加害情形、原告所受傷勢，其所受痛苦之
        程度等一切情狀，認原告請求被告非財產上之損害賠償
        380,000元尚屬過高，應酌減為50,000元為適當。逾此
        部分之請求，尚非允當，應予駁回。
四、綜上所述，被告因本件車禍事故應賠償原告之損害合計為
    193,498元（計算式：醫療費用23,498元+看護費用120,000
    元+精神慰撫金50,000元＝193,498元）。從而，原告依侵權
    行為損害賠償之法律關係，請求被告給付原告193,498元之
    範圍內，為有理由，應予准許；逾此部分之請求，尚乏依據
    ，應予駁回。
五、本件係所命給付未逾500,000元之判決，就原告勝訴部分，
    應依職權宣告假執行。
五、本件事證已臻明確，兩造其餘攻擊防禦方法及證據調查，核
    與判決結果不生影響，爰不予一一審酌論列，併此敘明。
六、據上論結，本件原告之訴，為一部有理由，一部無理由，依
    民事訴訟法第79條、第389條第1項第5款，判決如主文。
中    華    民    國    95    年    1     月    25    日
               臺灣花蓮地方法院民事庭
                    法      官  陳燁真
上列為正本係照原本作成。
如不服本判決，應於送達後20日內，向本院提出上訴狀並表明上
訴理由，如於本判決宣示後送達前提起上訴者，應於判決送達後
20日內補提上訴理由書(須附繕本)。
中    華    民    國    95    年    1     月    25    日
                    法院書記官  陳源財


司法院資訊處製作；財團法人民間司法改革基金會備份。
